【裁判字號】    99,財管,36
【裁判日期】    990929
【裁判案由】    指定遺產管理人
【裁判全文】
臺灣屏東地方法院民事裁定              99年度財管字第36號
聲  請  人  國華人壽保險股份有限公司
法定代理人  丙○○
代  理  人  乙○○
上列聲請人聲請選任被繼承人甲○○遺產管理人事件，本院裁定
如下：
    主  文
選任史雙全律師為被繼承人甲○○（男，民國68年7 月27日出生
，身分證統一編號：Ｚ000000000號，最後住所地為屏東縣東港鎮
船頭里水源1 街32巷45號12樓，民國99年2 月9 日死亡）之遺產
管理人。
聲請程序費用新台幣壹仟元由被繼承人甲○○之遺產負擔。
    理  由
一、聲請意旨略以：被繼承人甲○○之父親李茂竹於民國（下同
    ）98年12月3 日死亡，甲○○為第1 順位繼承人，且未拋棄
    繼承，因李茂竹生前對聲請人負有新台幣1,756,762 元債務
    及其利息債務，未為清償，自應由甲○○繼承，然執行程序
    進行中甲○○亦於民國99年2 月9 日死亡，甲○○因其繼承
    人皆已死亡或拋棄繼承，是否仍有應繼承之人不明，其親屬
    會議復未於繼承開始後一個月內選定遺產管理人。聲請人為
    甲○○之債權人，係利害關係人，爰依法聲請選任被繼承人
    之遺產管理人等語。
二、按繼承開始時，繼承人之有無不明，而無親屬會議，或親屬
    會議未於1 個月內選定遺產管理人者，利害關係人得聲請法
    院選任遺產管理人，民法第1177條、第1178條第2 項定有明
    文。此為關於無人承認繼承之規定。又先順序繼承人均拋棄
    其繼承權時，由次順序之繼承人繼承，其次順序繼承人有無
    不明或第四順序之繼承人均拋棄其繼承權者，準用關於無人
    承認繼承之規定。此亦為民法第1176條第6 項所明定。
三、經查：聲請人上開主張之事實，業據提出債權憑證、土地建
    築改良物抵押權設定契約書、繼承系統表、戶籍謄本等件為
    證，並經本院依職權調取本院99年度繼字第359 號家事卷宗
    核閱無誤，聲請人之主張自堪信為真實，依前開民法第1176
    條第6 項規定，自應準用關於無人承認繼承之規定。而被繼
    承人甲○○之親屬會議並未於死亡發生之日起1 個月內選定
    遺產管理人呈報法院，聲請人為被繼承人之債權人，係利害
    關係人，是依首開規定，聲請人聲請法院選任遺產管理人，
    經核尚無不合。本院參酌史雙全律師為屏東律師公會成員，
    具法學專才，與聲請人及被繼承人間均無何利害關係，能勝
    任並有意願為遺產管理人一職，爰選任史雙全律師為被繼承
    人甲○○之遺產管理人。
四、依非訟事件法第24條第1 項、第157 條，裁定如主文。
中    華    民    國    99    年    9     月    29    日
                        家事庭法  官  朱盈吉
以上正本係照原本作成。
如不服本裁定應於送達後10日內向本院提出抗告狀，並繳納抗告
費新臺幣1,000元。
中    華    民    國    99    年    9     月    29    日
                              書記官  蔡明株

司法院資訊處製作；財團法人民間司法改革基金會備份。
